臺灣桃園地方法院刑事交通事件裁定　　　　　　　　九十一年度交聲字第五八一號
　　異　議　人　甲○○
　　即受處分人
右列受處分人因違反道路交通管理處罰條例案件，不服交通部公路總局新竹區監理所
中壢監理站九十一年十一月六日所為壢監裁字第五三－二八九六０三號裁決書處分，
聲明異議，本院裁定如左：
        主  文
異議駁回。
        理  由
一、異議人於八十九年三月四日二十二時十五分許，騎乘車牌ＩＴＪ－五一五號機車
    ，行經桃園縣觀音鄉新坡派出所前，因未戴用安全帽，經執勤員警鳴笛且以手勢
    指揮機車駕駛人靠路旁停車受檢，詎該機車駕駛人未依員警指揮停車受檢，加速
    離去而逃逸，員警乃記下車號，填制桃警行交字第０二八九六０三號舉發違反道
    路交通管理事件通知單移送原處分機關，原處分機關以異議人違反道路交通管理
    處罰條例第三十一條第三項（按經九十年一月七日修正改為同條第六項）、第六
    十條第二項第一款之規定，合併處罰鍰新台幣二千三百元。並依同條例第六十三
    條第一項規定予以記違規點數一點。
二、異議人以：八十九年三月四日二十二時十五分許，員警鳴笛並以手勢指揮停車受
    檢，但異議人並未經歷此事；當時是夜間視線很暗，員警鳴笛並以手勢指揮停車
    受檢，違規人就與員警有一段距離未停車，恐執勤員警有所誤，異議人是枉的
    云云。
三、按機器腳踏車駕駛人及附載座人，未戴安全帽者，處駕駛人新台幣五百元罰鍰；
    汽車駕駛人不服從交通勤務警察或依法令執行交通指揮、稽查任務人員之指揮或
    稽查者，處新台幣九百元以上一千八百元以下罰鍰；汽車駕駛人有第六十條第二
    項第一款之情形者，記違規點數一點。八十八年四月二十一日修正公布之道路交
    通管理處罰條例第三十一條第三項、第六十條第二項第一款、第六十三條第一項
    第一款各有明文。本件異議人違規之事實，經執勤員警目擊而予以舉發，有桃警
    行交字第０二八九六０三號舉發違反道路交通管理事件通知單影本在卷可稽。該
    舉發單係公務員職務上所制作之公文書，依法即應認係真正。違規人否認違規之
    事實，為人情之所常，尚不得僅以其否認違規，即推翻公文書內容之證明力。又
    員警指揮交通執行勤務時，於違規者自係特別注意，故關於交通參與者違規之有
    無，其誤判之可能性已低；且依異議人之所述，其時光線很暗，而夜間行車者，
    如無燈光照明，則無法從事，故員警應可依機車之燈光而為是否有機車違規，再
    機車後方車牌處，亦有燈光照明機車車牌，亦足以供辦明違規車輛之車號，故員
    警應無誤認之事。又異議人未經停車受檢，自不可能因違規與否而與員警爭執，
    亦排除員警因與異議人發生衝突而故意強指其違規之可能。綜上所述，本件異議
    人違規事實已明，其空言否認違規，應不足採。原處分機關依據上開規定，裁處
    異議人罰鍰新台幣二千三百元，並依同條例第六十三條第一項規定予以記違規點
    數一點，於法核無不合。異議人聲明異議為無理由，應予駁回。
據上論斷，應依道路交通案件處理辦法第十九條，裁定如主文。
中      華      民      國      九十一    年    十二    月    三十一    日
                                臺灣桃園地方法院交通法庭
                                        法  官  林明洲
右正本證明與原本無異。
如不服本裁定，應於送達後五日內，向本院提出抗告狀。
                                        書記官  陳韻如
中      華      民      國      九十一    年    十二    月    三十一    日
